【裁判字號】    90,易,226
【裁判日期】    900404
【裁判案由】    毒品危害防制條例
【裁判全文】
臺灣嘉義地方法院刑事判決                            九十年度易字第二二六號
    公  訴  人  臺灣嘉義地方法院檢察署檢察官
    被      告  甲○○
右列被告因違反毒品危害防制條例案件，經檢察官提起公訴（九十年度毒偵字第二六
號），本院判決如左：
    主  文
甲○○施用第二級毒品，累犯，處有期徒刑陸月，如易科罰金，以佰元折算壹日。
    事  實
一、甲○○前於民國八十三年間因違反肅清煙毒條例等案件，經本院判處有期徒刑三
    年一月確定，於八十六年六月七日假釋付保護管束，而於八十七年八月二十五日
    假釋期滿執行完畢；又因施用毒品案件，經本院以八十八年度毒聲字第一七七二
    號裁定送臺灣嘉義看守所附設勒戒所觀察、勒戒後，認無繼續施用毒品之傾向，
    由臺灣嘉義地方法院檢察署檢察官於八十九年一月十八日以八十八年度毒偵字第
    五七九號不起訴處分確定。詎仍不知悔改，又萌施用第二級毒品安非他命之犯意
    ，於八十九年十一月二十四日下午三時四十五分許經警採尿前回溯九十六小時內
    之某時，在不詳地點，施用第二級毒品安非他命，嗣於八十九年十一月二十四日
    下午三時四十五分許，在嘉義縣警察局竹崎分局經警採尿送驗後，安非他命呈陽
    性反應；經本院以九十年度毒聲字第七六號裁定送觀察、勒戒後，認有繼續施用
    毒品之傾向。
二、案經嘉義縣警察局竹崎分局報請臺灣嘉義地方法院檢察署檢察官偵查起訴。
    理  由
一、訊據被告甲○○矢口否認有施用毒品安非他命之犯行，辯稱：伊並未施用安非他
    命，可能係因其開刀所服用之藥物，導致驗尿會呈陽性反應云云。經查，右揭被
    告於八十九年十一月二十四日下午三時四十五分許為警所採之尿液，經長榮管理
    學院檢驗結果，甲基安非他命確呈陽性反應無誤，有長榮管理學院八十九年十二
    月六日出具之陽性報告乙紙附卷可按，被告空言否認，尚無可採；而按諸人體吸
    用安非他命，經尿液排出之時間，依吸食量多寡、人體代謝功能、吸食者之年齡
    及性別不同而有所差異；一般而言吸食者在四十八小時內所排泄之尿液，均有可
    能被檢出，若經常或大量吸食，則經尿液排出時間約可延長至三、四天；此有行
    政院衛生署藥物食品檢驗局八十一年二月八日（八一）藥檢一字第○○一一五六
    號函附卷可憑，堪認被告至遲於上揭採尿送驗前九十六小時內確有施用第二級毒
    品安非他命之情，是被告施用第二級毒品犯行應堪認定。又被告前因施用毒品案
    件，經本院以八十八年度毒聲字第一七七二號裁定送臺灣嘉義看守所附設勒戒所
    觀察、勒戒後，認無繼續施用毒品之傾向，由臺灣嘉義地方法院檢察署檢察官於
    八十九年一月十八日以八十八年度毒偵字第五七九號不起訴處分確定，有臺灣嘉
    義地方法院檢察署檢察官不起訴處分書、臺灣嘉義地方法院檢察署刑案資料查註
    紀錄表、臺灣高等法院被告全國前案紀錄表各一份在卷可參，被告於檢察官為不
    起訴處分後，五年內再犯毒品危害防制條例第十條之罪，經裁定送觀察、勒戒後
    ，認有繼續施用毒品傾向，有本院九十年度毒聲字第七六號裁定及台灣嘉義看守
    所附設觀察勒戒所九十年二月十六日嘉所志衛字第○二五六號函暨所附之有無繼
    續施用毒品傾向證明書、有無繼續施用毒品傾向評估標準紀錄表各乙份附卷可參
    ，本案事證明確，被告犯行堪予認定。
二、查安非他命為毒品危害防制條例所謂之第二級毒品，觀諸該條例第二條第二項第
    二款規定甚明。核被告甲○○施用安非他命部分，係犯毒品危害防制條例第十條
    第二項施用第二級毒品罪。其施用安非他命前後持有第二級毒品安非他命之低度
    行為，應為施用第二級毒品之高度行為所吸收，不另論罪。又被告前於八十三年
    間因違反肅清煙毒條例等案件，經本院判處有期徒刑三年一月確定，於八十六年
    六月七日假釋付保護管束，而於八十七年八月二十五日假釋期滿執行完畢，有臺
    灣高等法院被告全國前案紀錄表及臺灣嘉義地方法院檢察署刑案資料查註紀錄表
    各乙份附卷可參，其於五年以內再犯本件最重本刑為有期徒刑以上之罪，為累犯
    ，應依刑法第四十七條之規定加重其刑。爰審酌被告前已有施用安非他命之前科
    ，並經觀察、勒戒後，竟又再度施用，顯見其意志不堅，仍未戒絕，毫無悔改之
    意，其施用足以導致精神障礙、性格異常，甚至造成生命危險之毒品，戕害一己
    之身體健康，及其犯罪之動機、目的、手段、犯罪後之態度等一切情狀，量處如
    主文所示之刑，並諭知易科罰金之折算標準，以資懲儆。
三、據上論斷，應依刑事訴訟法第二百九十九條第一項前段，毒品危害防制條例第十
    條第二項，刑法第十一條前段、第四十七條、第四十一條第一項，罰金罰鍰提高
    標準條例第二條，判決如主文。
本案經檢察官張長樹到庭執行職務。
中      華      民      國    九十      年      四      月      四      日
    臺灣嘉義地方法院刑事第一庭
                                        法  官  黃  仁  勇
右正本證明與原本無異。
如不服本判決，應於判決送達後十日內向本院提出上訴狀( 應附繕本 )。
中      華      民      國    九十      年      四      月      六      日
                                        書記官  呂  權  芳
附錄本案論罪科刑法條全文：
毒品危害防制條例第十條：
施用第一級毒品者，處六月以上五年以下有期徒刑。
施用第二級毒品者，處三年以下有期徒刑。


司法院資訊處製作；財團法人民間司法改革基金會備份。
